pt-BR: Surdina de estudo saída de áudio: Áudio Bluetooth; Saída de fones de ouvido; Saída de linha; Nenhum; Áudio USB; Outros
de: Audioausgang des Übungsdämpfers: Bluetooth-Audio; Kopfhörerausgang; Line-Out; Keine; USB-Audio; Sonstige
fi: Harjoitussordinon äänentoistolähtö: Bluetooth-ääni; Kuulokelähtö; Linjalähtö; Ei mitään; USB-ääni; Muu
bg-BG: Звуков ефект при използване на заглушител за упражнения: Bluetooth аудио; Изход за слушалки; Линеен изход (Line out); Няма; USB аудио; Друго
ko: 연습용 뮤트 오디오 출력: 블루투스 오디오; 헤드폰 출력; 라인 아웃; 없음; USB 오디오; 기타
nl: Oefendemper audio-uitgang: Bluetooth-audio; Koptelefoonuitgang; Lijnuitgang; Geen; USB-audio; Overig
en: Practice mute audio output: Bluetooth audio; Headphone output; Line out; None; USB audio; Other
pt-PT: Saída de áudio do silenciador de prática: Áudio Bluetooth; Saída de auscultadores; Saída de linha; Nenhum; Áudio USB; Outro
hr-HR: Izlaz zvuka prigušivanje pri vježbi: Bluetooth zvuk; Izlaz za slušalice; Linijski izlaz; Nijedan; USB zvuk; Ostalo
nb: Lydutgang for øvingsdemper: Bluetooth-lyd; Hodetelefonutgang; Linjeutgang; Ingen; USB-lyd; Annet
sv: Ljudutgång för övningsdämpare: Bluetooth-ljud; Hörlursutgång; Linjeutgång (line out); Ingen; USB-ljud; Annat
zh-CN: 练习弱音器音频输出: 蓝牙音频; 耳机输出; 线路输出; 无; USB 音频; 其他
fr: Sortie audio de la sourdine d’étude: Audio Bluetooth; Sortie casque; Sortie de ligne; Aucune; Audio USB; Autre
th: ฝึกปิดเสียงเอาต์พุต: เครื่องเสียงบลูทูธ; ช่องเสียบหูฟัง; ไลน์เอาต์; ไม่มี; เครื่องเสียง USB; อื่นๆ
sk-SK: Zvukový výstup cvičného dusítka: Bluetooth audio; Výstup na slúchadlá; Linkový výstup; Žiadny; USB audio; Iný
sl-SI: Avdio izhod dušilca za vadbo: Avdio Bluetooth; Izhod za slušalke; Linijski izhod; Brez; Avdio USB; Drugo
lt-LT: Praktinio duslintuvo garso išvestis: „Bluetooth“ garsas; Ausinių išvestis; Linijinė išvestis; Nėra; USB garsas; Kita
it: Uscita audio del silenziatore da esercitazione: Audio Bluetooth; Uscita cuffie; Uscita di linea; Nessuna; Audio USB; Altro
ru: Аудиовыход тренировочной сурдины: Bluetooth-аудио; Выход для наушников; Линейный выход; Нет; USB-аудио; Другое
vi: Thực hành tắt âm thanh đầu ra: Âm thanh Bluetooth; Cổng cắm tai nghe; Cổng Line out; Không có; Âm thanh USB; Khác
ja: 音声出力をミュートする練習: Bluetoothオーディオ; ヘッドホン出力; ライン出力; なし; USBオーディオ; その他
es: Salida de audio de la sordina de práctica: Audio por Bluetooth; Salida para auriculares; Salida de línea; Ninguno; Audio por USB; Otro
cs: Výstup zvuku cvičného dusítka: Bluetooth audio; Výstup na sluchátka; Linkový výstup; Žádný; USB audio; Jiné
ro-RO: Nivelul de atenuare a sunetului: Audio Bluetooth; Ieșire pentru căști; Ieșire linie; Niciuna; Audio prin USB; Altele
zh-TW: 練習弱音器音訊輸出: 藍牙音訊; 耳機輸出; 線路輸出; 無; USB 音訊; 其他
el: Έξοδος ήχου με σουρντίνα εξάσκησης.: Ήχος Bluetooth; Έξοδος ακουστικών; Έξοδος γραμμής (Line out); Κανένα; Ήχος USB; Άλλο
tr: Pratik susturucu ses çıkış tipi: Bluetooth ses; Kulaklık çıkışı; Hat çıkışı; Yok; USB ses; Diğer
hu: Gyakorló tompító hangkimenete: Bluetooth audió; Fejhallgató-kimenet; Vonalkimenet; Nincs; USB audió; Egyéb
da: Lydudgang fra øvelsesdæmper: Bluetooth-lyd; Hovedtelefonudgang; Line-out; Ingen; USB-lyd; Andet
pl: Wyjście audio tłumika ćwiczebnego: Dźwięk Bluetooth; Wyjście słuchawkowe; Wyjście liniowe; Brak; Dźwięk USB; Inne